臺灣士林地方法院交通事件裁定　　　　　　　　　　　九十年度交聲字第六○五號
　　原處分機關　臺北巿交通事件裁決所
　　異 議 人即
　　受 處 分人　甲○○
右列異議人即受處分人因違反道路交通管理處罰條例案件，對於臺北市交通事件裁決
所九十年十月十七日所為之處分 (原處分案號：北市裁三字第駕裁二二－ＡＢ000
0000號)聲明異議，本院裁定如左：
        主  文
異議駁回
        理  由
一、按汽車駕駛人行車速度超過規定之最高時速，處新台幣一千二百元以上二千四百
    元以下罰鍰，並記違規點數一點，道路交通管理處罰條例第四十條第一項前段、
    第六十三條第一項第一款分別定有明文。又按行車速度，依標誌或標線之規定，
    無標誌或標線者，在市區道路時速不得超過五十公里，道路交通安全規則第九十
    三條第一項第一款亦定有明文。
二、本件異議人即受處分人甲○○於民國九十年七月二十五日上午十一時五十九分，
    駕駛車號ＥＲ－七○八七號自用小客車，在行經台北市○○○路○段前，行車時
    速超過速限每小時五十公里而達每小時五十六公里，為警拍照後掣單舉發，並依
    據道路交通管理處罰條例第四十條第一項、第六十三條第一項第一款之規定，裁
    處罰鍰新台幣（下同）一千七百元，並記違規點數一點。
三、本件異議意旨略以：異議人經雷達感應測速器測得行車速度固為每小時五十六公
    里，然依據內政部警政署八十一年警署交字第五一六三七號函規定，行車速度在
    市區不超過五公里者，得以勸導代替舉發，易言之，限速五十公里之路段，時速
    在五十五公里內，不應開單舉發，而異議人時速為五十六公里，僅超過寬限值一
    公里，此又屬機器容許之誤差範圍，而不應苛責異議人，況且，內政部警政署復
    於九十年九月三日以警署交字第一八三四一九號函，放寬行車速限寬限值為十公
    里，亦即超過十公里以上才會開單，十公里以下則以勸導代替處罰，從而依刑法
    第二條之「從新從輕」原則，本件異議人僅超速六公里，自應適用對異議人有利
    之新規定而不予處罰云云。惟查：
(一)異議人於前揭時、地駕駛車號ＥＲ－七○八七號自用小客車，因行車速度超過規
    定速限達每小時五十六公里，而為警拍照舉發之事實，業據異議人自承在卷，並
    有臺北市政府警察局舉發違反道路交通管理事件通知單影本一紙在卷可憑，堪予
    認定。
(二)依度量衡施檢規範檢定公差規定第四百十條所定，雷達測速儀在時速小於一百五
    十公里時，其誤差值應不大於每小時一公里；時速大於一百五十公里時，應不大
    於每小時二公里，內政部警政署八十一年一月五日（八一）警署交字第五一六三
    七號函可資參照。本件異議人為雷達測速儀測得時速每小時五十六公里，參諸上
    開規定，其誤差應在每小時一公里以下，先予敘明。
(三)查道路交通安全規則於九十年六月一號經交通部修正發布，依該規則第九十三條
    第一項第一款規定，市區道路行車速限由原定每小時四十公里放寬為五十公里，
    是依此規定並依道路交通管理處罰條例第四十條之規定，在市區道路行車速度超
    過五十公里者，即屬交通違規行為，而應依法加以取締處罰，本件異議人行車超
    速既達每小時五十六公里已於前述，本即應依法取締處罰。至內政部警政署前於
    八十一年八月五日曾以警署交字第五一六三七號函規定：「．．．行車速度在市
    區道路不超過五公里者，得以勸導代替舉發．．．」，此一規定雖僅係交通主管
    機關對內針對執法作為所自行下達之裁量準則，然執法機關既已統一依該準則執
    法，而僅就超速達五公里以上者，始加以舉發取締，此觀乎卷附臺北市政府警察
    局松山分局九十年十月三日北市警松分交字第九○六三二三一七○○號函甚明，
    從而該規定實已對外發生影響人民權利之間接效力，故在其依法廢止前，交通執
    法機關應加以遵守，然本件異議人行車時速既達每小時五十六公里，顯已超過法
    定速限五公里以上，依據上開準則，即應依法取締處罰；至異議人雖又辯稱該署
    嗣於九十年九月三日以（九十）警署交字第一八三四一九號函規定，超速十公里
    以上才開單舉發，十公里以下以勸導代替舉發云云，然查：依卷附上開函件觀之
    ，該署僅係針對行車速度超過速限十公里以上之違規行為，規定優先加強取締，
    並同時停止前開警署交字第五一六三七號函之適用，並無如異議人所辯超速十公
    里以下即不予處罰之內容，是依上開警政署新下達之裁量準則，市區行車速度不
    超過五公里者，即不再以勸導代替舉發，而超過十公里以上者，應列為優先取締
    之對象，易言之，爾後僅需超過法定速限行駛，即屬依法取締處罰之對象，異議
    人所稱依該函規定，超速十公里內即以勸導代替舉發之辯，顯屬誤會，要不足採
    ，是本件異議人之違規超速行為，縱令依此新準則，仍應依法取締處罰。從而，
    原處分機關無論援引內政部警政署先後下達之裁量準則，本件均應依法取締處罰
    之結論並無不同。
(四)綜上，異議人前揭所辯均不足採，原處分機關據以援引首揭規定，裁處異議人罰
    鍰新台幣一千七百元，並記違規點數一點，並無不當，本件異議為無理由，應予
    駁回。
據上論斷，應依道路交通案件處理辦法第十九條，裁定如主文。
中      華      民      國      九十一      年      一      月    十    日
                                        臺灣士林地方法院交通法庭
                                            法  官  吳  祚  丞
右正本證明與原本無異。
如不服本裁定應於送達後五日內向本院提出抗告狀。
                                            書記官  林  立  原
中      華      民      國      九十一      年      一      月  二十一  日
